臺灣高等法院臺中分院刑事判決　　　　　　　　九十一年度上更(一)字第一五號
　　上　訴　人
　　即　被　告　甲○○
右上訴人因違反水利法案件，不服臺灣臺中地方法院八十七年度易字第四五九九號，
中華民國八十八年八月十八日第一審判決（起訴案號：臺灣臺中地方法院檢察署八十
七年度偵字第七三九九號），提起上訴，經最高法院發回更審，本院判決如左：
    主      文
原判決撤銷。
甲○○共同連續違反主管機關為保護水道，禁止在行水區內擅採砂石之規定，致生公
共危險，累犯，處有期徒刑壹年。
    事      實
一、甲○○曾於民國（以下同）八十四年間犯水利法案件，經臺灣臺中地方法院判處
    有期徒刑四月，於八十四年十月六日執行完畢。仍不知悔改，緣甲○○之胞弟蔡
    有盛所經營之向盛開發有限公司（以下簡稱向盛公司）經台中縣政府核准，於台
    中縣神岡鄉大甲溪新庄子段河川行水區內，如附圖所示標示向盛部分，面積一．
    ０九五０公頃之土地上採取砂石，許可有效期間自八十七年三月十日至同年四月
    三十日，營業時間自上午七時至下午六時止，原地面高度兩側各為一百二十四公
    尺、一百二十六點五公尺，獲准採取至一百二十二點五公尺、一百二十四點九公
    尺，採取深度為約一點五公尺至二公尺，其採取砂石應在許可之範圍及深度內採
    取，並未包括台中縣神岡鄉大甲溪新庄子段左十七斷面樁河川行水區內河床（位
    置如附圖所示面積０．一二六０公頃部分），竟與蔡有盛共同基於意圖為自己不
    法有之概括犯意，連續自八十七年四月初某日起：
    (1)由甲○○僱請不知情之挖土機司機劉華連、黃明輝二人，砂石車司機張文聲一
      人，由劉華連、黃明輝二人駕駛挖土機在向盛公司申請合法採區外如附圖所示
      台中縣神岡鄉大甲溪新庄子段左十七斷面樁河川行水區河床採掘，並由張文聲
      駕駛砂石車載運之方式盜採砂石（劉華連、黃明輝、張文聲均經臺灣臺中地方
      法院檢察署檢察官不起訴處分）。
    (2)另於甲○○知情下，由蔡有盛委由不知情之羅東晃雇請挖土機、砂石車前往向
      盛公司所取得主管機關台中縣政府許可採取砂石之採區現場內採取砂石，並由
      甲○○於採石現場負責指揮各該駕駛挖土機及砂石車之司機，於台中縣神岡鄉
      大甲溪新庄子段河川行水區內，向盛公司所取得主管機關台中縣政府許可採取
      砂石之採區現場內超過該公司核准之採取深度盜採砂石。
　　　以上盜採砂石行為破壞行水區內之河流地形，足以使大甲溪遇豪雨、暴雨、颱
      風或梅雨季節持續降雨，河水流量暴漲時發生河川改道、亂流或浸蝕護岸、橋
      樑，致生河川兩岸居民生命、財產之公共危險。嗣於同年四月八日上午十一時
      三十分許，在非合法採區即附圖所示面積０．一二六０公頃河床上，甲○○正
      指揮劉華連、黃明輝、張文聲三人挖掘載運砂石時，為臺中縣政府水利課、臺
      灣省第三河川局人員及臺中縣警察局豐原分局警員會同當場查獲，並扣得黃明
      輝、劉華連駕駛之挖土機各一台、張文聲駕駛之車牌號碼HY─六九七號砂石車
      一輛。又於同年四月十一日凌晨五時四十五分許，蔡有盛委由不知情之羅東晃
      雇請林仁志、楊雲煌（二人另經原審法院判決無罪）分別駕駛挖土機及車牌號
      碼ＨＰ－八二八號砂石車，正採取三分之二車砂石之際，當場為臺灣臺中地方
      法院檢察署檢察官率同台中縣警察局刑警隊經濟組、台中縣警察局清水分局、
      台灣省政府水利處第三河川局、台中縣政府水利課人員查獲，並扣得上開用以
      盜採砂石之挖土機及砂石車各一部。嗣經台灣第三河川局黃益雍、台中縣政府
      張世仁、測繪人張金錫於八十七年四月二十日複測，實際採取深度平均約五公
      尺，超挖深度約三公尺；而超挖面積則為前開核准面積之四分之三。
二、案經臺中縣政府移送及臺中縣警察局豐原分局報請臺灣臺中地方法院檢察署檢察
    官偵查起訴。
    理      由
一、訊據上訴人即被告（以下稱被告）甲○○矢口否認有於右揭時、地在合法採區外
    盜採砂石及與共同被告蔡有盛共同超過向盛公司申請核准之開採深度超挖盜採砂
    石犯行，辯稱：被告係受僱的，是合法採砂。八十七年四月八日被查獲時，是採
    取砂石填聯外便道，經水利課人員禁止，就沒有再採了。八十七年四月十一日當
    天被告沒有在場，與被告無關等語。被告辯護人為被告辯護稱：被告受向盛公司
    指派自八十七年四月初起先行舖設聯外道路，同年月八日被查獲後，即未再至公
    司工作。八十七年四月十一日再被查獲，被告實不知情。原審認蔡有盛為知情共
    同正犯，與事實不符。另被告於八十七年四月初僱工至現場依公司提示申請便道
    所繪製之圖施工。同年月八日台中縣水利課前來取締指被告盜採砂石，被告便稱
    是作聯外便道而已。原判決援引台灣省第三河川局八十八年三月四日水三管字第
    ０一六七０號函附測量圖認被告盜採如附圖所示面積０．一二六０公頃砂石。又
    八十七年四月十一日上午八時二十五分檢察官履勘現場，證人鄭榮泉並未在場，
    但原判決竟援引鄭榮泉所證，認定被告超挖，顯與事實不符。綜上，被告辯稱被
    告在向盛公司之許可採取砂石之採區場內，因採區內地形凹凸不平，故待挖掘後
    再予回填；且挖掘砂石係供舖設聯外道路之用，並無不法所有意圖及違反水利法
    之情形，可以採信云云。
二、經查：
　（一）被告甲○○於八十七年四月八日上午十一時三十分許，在非合法採區即附圖
        所示面積０．一二六０公頃河床上，正指揮劉華連、黃明輝、張文聲三人挖
        掘載運砂石時，為臺中縣政府水利課、臺灣省第三河川局人員及臺中縣警察
        局豐原分局警員會同當場查獲部分，其盜採部分係在申請之合法採區之外，
        且二地點相隔一條便道，業據證人鄭榮泉於原審及本院審理中分別證述明確
        ，證人鄭榮泉於原審證稱查獲時被告甲○○係在向盛公司合法採區道路對面
        ，該處砂石車使用之道路僅有一條，僅目視即可知被告係在申請之合法採區
        外採砂石等語（見原審卷第二三頁），復有查獲之現場圖一紙附卷可參（附
        原審卷第六九頁），而被告甲○○自承該道路寬度不一，寬處有五、六米，
        窄處有二、三米，該道路西通清水，東至神岡，為種植西瓜之農民及砂石業
        者通行之用，渠於施工之初猶有將道路整平並自備涵管等語，顯見被告採取
        砂石之初即明知該處已有便道，向盛公司申請之合法採區與被告採取砂石之
        處分別位於在便道兩側，二地點區隔甚為明確，當無誤認範圍之虞。
  （二）另向盛公司向臺中縣政府申請合法許可之土石採區面積為一．０九五０公頃
        ，原地面高度兩側各為一百二十四公尺、一百二十六點五公尺，獲准採取至
        一百二十二點五公尺、一百二十四點九公尺，獲准採取深度為約一點五公尺
        至二公尺等情，有向盛公司所提出經臺中縣政府核准之土石採取計畫圖影本
        附卷可證（見八十七年度易字第四七四三影印卷第十九頁）。而於八十七年
        四月十一日上午查獲當時，上開核准採區內已開採之深度，當場經台中縣政
        府水利課人員施測結果，實際挖取深度平均七公尺，已超挖約五公尺；而超
  挖面積則為前開核准面積之四分之三等情，業據台灣台中地方法院檢察署檢
        察官率同台中縣警察局刑警隊經濟組、台中縣警察局清水分局、台灣省政府
        水利處第三河川局、台中縣政府水利課人員當場查獲，製有履勘現場筆錄、
        臺中縣政府函附卷可資佐證（見偵字第七六一五號影印卷第三六頁）。另台
        中縣政府水利課張世仁、台灣省第三河川局黃益雍、偕同測繪人員張金錫於
        八十七年四月二十日又至現場複測，結果為採取深度平均約五米，超挖深度
        約三米，台中縣政府據此複測結果，撤銷向盛公司之土石採取許可證，此有
        台中縣政府八十七年四月二十八日八七府工水字第一０五四二六號函及土石
        採區複測紀錄可憑（見八十七年度易字第四七四三號卷第五三至五五頁）。
        實施複測之張金錫於九十一年七月三十一日本院審理時，證稱合法開地方平
        均深度約五米（見本院卷第八十頁）。按複測較為審慎，自較為精確。是平
        均挖取深度應以五米為可採。另證人即會同查獲之臺中縣政府水利課人員鄭
        榮泉於台灣台中地方法院八十七年易字第四七四三號蔡有盛、林仁志、楊雲
        煌竊盜案件審理中明確證稱：超挖大概有四分之三等語（見上開易字第四七
        四三號影印卷第三九頁）。足認被告於上開合法採區四分之三之範圍內，平
        均挖取深度約五公尺，盜採超挖深度約為三公尺。雖檢察官於八十七年四月
        十一日曾會同台中縣政府人員林志明、向盛公司蔡有盛、台灣第三河川水利
        局人員勘驗現場施測，未對超挖面積施測。但證人鄭榮泉為台中縣政府水利
        課之人員，負責河川砂石採取之管理，會不定期巡查各砂石場。各砂石業者
        是否依照規定採取砂石，為其主管之業務，是其證稱超挖面積約四分之三亦
        屬可信。
  （三）被告甲○○及其辯護人辯稱：係採取砂石舖設聯外道路，並提出向盛公司向
        臺中縣政府申請使用臨時運輸便道之河川公地設施構造物使用許可書影本為
        證。然經核對設施工作物申請設施保養位置圖（附本院卷第四五頁）上所示
        之核定臨時運輸便道位置，與原審法院於八十八年二月二十五日至現場勘驗
        命測繪人員張金賜所測繪之之測量圖（附原審卷第六九頁）所示便道位置不
        同，各在合法採區之一端。又向盛公司申請使用維護上開便道設施工作物，
        申請內容係在現有地面就地整平，舖設二十公分之碎石級配，此有上開設施
        工作物申請設施保養位置可憑（附本院卷第四五頁）。所謂碎石級配係經過
        加工絞碎之砂石，業據證人即測繪人張金錫於本院審理時，證述明確（見本
        院卷第八十頁）。本案自非法採區採取之砂石，並非經加工之碎石級配，被
        告辯稱係用以舖設聯外便道，與事實不符。且申請使用河川公地設施構造物
        臨時便道，如需施工維護所需砂石應使用合法採區之砂石，亦有經濟部水利
        署三河川局九十一年六月十四日水三管字第０九一０二００七七００號函可
        憑，向盛公司不能盜採砂石維護聯外便道。另向盛公司核准許可採取砂石之
        有效期間為自八十七年三月十日至八十七年四月三十日，此有台中縣政府土
        石採取許可證可憑。而本件被查獲日之八十七年四月八日距許可採取期限之
        同年月三十日僅二十二日。況以八十七年四月八日查獲時現場所拍攝之照片
        觀察，當時現場有挖土機，及多部之砂石車，而採挖之面積亦甚廣之情形，
        有現場照片在卷可憑，足認開採之砂石並非用於路舖作聯外道路。被告甲○
        ○辯稱係為修築運輸便道，與事證亦有不合。
  （四）又被告甲○○既係擔任向盛公司在此一採區之現場負責人，對於向盛公司所
        核准之採區位置，本應知之甚詳，否則被告甲○○將如何執行其工作，況被
        告甲○○從事砂石採取業，已多年，亦據被告甲○○於本院審理時供述在卷
        ，依理被告甲○○應無不知本件向盛公司所聲請採石區位置之可能，況向盛
        公司所聲請之合法採區與本件被告於如附圖所示之地點盜採之位置間已隔有
        一便道，更無因界址不明，而有誤採之可能。是被告甲○○明知係在向盛公
        司申請之合法採區外採石一節，至為明確。另證人黃明輝於偵查中供稱：已
        受僱至該地工作約一星期，根本不知是盜採等語，顯見被告於該處盜採砂石
        已有一週，應係於八十七年四月初某日至同年月八日查獲時止，即在該處盜
        採砂石。被告即已在該處挖掘一週，其採取砂石當非少數。被告另辯稱渠僅
        查獲當日挖掘八車砂石用以修補便道云云，顯與事實不符，已如上述。而上
        開盜採範圍面積０．一二六０公頃，業經臺灣省第三河川局測量明確，有該
        局八十八年三月四日八八水三管字０一六七０號函附測量圖在卷可憑，亦如
        前述，是被告盜採如附圖所示面積０．一二六０公頃砂石部分應堪認定。至
  被告甲○○辯稱：向盛公司所申請之採區甚廣，且核准期間為自八十七年三
        月十日至同年四月三十日，事實上收到許可之日已八十七年三月底，時間甚
        短，不可能於合法採區已開採不及之情形下，竟於採區外盜採云云。經查向
        盛公司於八十七年四月十一日為警查獲時，已將向盛公司所核准之採區達四
        分之三之面積開挖，且其深度又已超過核准之二公尺，平均達五公尺之深（
        如前述），足見向盛公司開採砂石速度甚快，並無可能於核准期間無法於申
        請採區內開採完畢之情形，被告此部分辯詞，亦顯與事實不符，而不足為有
        利於被告之推論，併予敘明。
　（五）甲○○為蔡有盛之胞兄，且係向盛公司派駐在臺中縣神岡鄉大甲溪新庄子段
        河川行水區內，該公司所取得主管機關台中縣政府許可採取砂石之採區現場
        主任，負責指揮各該駕駛挖土機及砂石車之司機採取砂石，為被告甲○○所
        是認。被告甲○○並承認：「我弟弟蔡有盛（叫我到現場），他拿圖給我看
        ，：：而要挖什麼地方是我在現場指揮，有挖土機司機一起；而向盛公司只
        有我一人而已。而卡車和挖土機多少錢，他們和我弟弟談，但是如何採取砂
  ，是我在現場處理，而挖土機的調度也是我弟弟和他們處理。砂石挖多少、
        挖多深，是我處理，：：築路是三月底四月初開始。」（見易字第四七四三
        號影印卷第十六頁）。證人即共犯蔡有盛於八十七年十一月三十日供承：所
        僱用之砂石均由甲○○指揮工作（見易字第四七四三號影印卷第十頁）；八
        十八年一月十五日又供稱：挖土機、卡車除了由蔡有盛向羅東晃訂外，其餘
        均是臨時叫甲○○叫的等語（見同上影印卷第二四頁）。而證人劉華連、張
        文聲即八十七年四月八日被查獲之挖土機、卡車司機分別證稱：係受甲○○
        僱用前往挖取砂石，是甲○○指示伊等開採（見偵字第七三九九號偵查卷第
        四五頁）。足認甲○○確為向盛公石之現場負責人，而依八十七年四月八日
        、十一日查獲時之已盜採規模，不論越區盜部分或合法採區內超挖部分，均
        已有盜採相當時日。足認甲○○、蔡有盛就上開盜採砂石均有犯意聯絡及行
        為分擔。雖八十七年四月十一日查獲時，被告甲○○不在盜採現場，不能因
        此認被告就此部分行為無犯意聯絡。
  （六）被告甲○○為向盛公司負責人蔡有盛胞兄，且係本件前開採區之現場負責人
        ，對於向盛公司向臺中縣政府所申請核准之採砂石範圍，當無不知之可能，
        因被告甲○○既為現場負責人，自應負有在現場指揮從事挖取砂石人員，實
        際採取砂石之工作，自不能不知申請採取之深度僅為一．五至二公尺。又向
        盛公司向臺中縣政府申請許可之土石採區面積為一．０九五０公頃，且於八
        十七年四月十一日為警查獲時，已挖取面積達四分之三，被告甲○○為現場
        負責人當無不知有超挖之可能。而以上開開挖之面積之大，自非一、二天所
        能作到，是被告甲○○雖於為警查獲當天不在場，尚難認被告甲○○不知有
        超挖之情形。又被告甲○○另稱其後要將表土及大石回填，然以被告甲○○
        超挖之程度，及已挖之面積之大，縱現場留有部分表土及大石，亦不可能回
        填，而能合於所核准之深度一．五至二公尺深之申請範圍，顯見被告甲○○
        與蔡有盛二人就在合法採區超挖之砂石有圖取不法所有之犯意甚明。
  （七）又如附圖被告盜採砂石部分位於行水區域內，於七十三年三月二十日由台灣
        省政府以府建字第一四四七九六號公告為水利法施行細則第一百四十二條第
        二款規定之行水區，此有經濟部水利署第三河川局九十一年六月十四日水三
        管字第０九一０二００七七００號、九十一年七月二日水三管字第０九一五
        ００五六八六０號函可憑（見本院卷第二六、三九頁）。經查被告就事實欄
        一(1)部分採石地點係在申請許可之採石範圍外，距大甲溪高速公路橋下約三
        公里，係在橋樑五百公尺禁採範圍外，在枯水期對橋樑雖不立即致生公共危
        險，惟該等係在計劃採石標高以下違法採石，經其挖掘後造成坑洞，在洪汛
        期間（每年五月一日至十一月三十日）河床而受洪流沖擊容易改變水流方向
        致使上游土石加劇沖刷流失河床高度持續下降，橋基自然裸露，對橋樑安全
        及河道穩定會產生不良影響，嚴重將肇致災害，致生公危險。又被告與共同
        被告蔡有盛就事實欄一(2)部分向盛公司許可採區範圍位於行水區域，據高速
        公路橋下游約有四．一公里，然該公司超挖深度已達五公尺（應為三公尺）
        ，枯水期雖不立即致生公共危險，但洪汛期間（每年五月一日至十一月三十
        日）因河床而受洪流沖刷河床高度持續下降，橋基自然裸露對橋樑安全及河
        道穩定定會產生不利影響，嚴重將肇致災害等情，分別有台灣省第三河川局
      八十八年五月二十一日八八水三管字第０四０五一號、八十八年四月二十八
        日以八八水三管字第０三二四九號函覆在卷可憑（附於原審卷第一一二頁、
        易字第四七四三號影印卷第五六頁）。本件被告之上開盜採行為已致生公共
        危險甚明。被告右揭犯行，事證明確，可以認定。
三、按水利法第九十二條之一第一項後段所謂「致生公共危險」，固以實際上須有具
    體危險之發生為要件，而屬具體的危險犯；然其具體危險之存否，仍應依社會一
    般之觀念，客觀的予以判定。即依其妨礙水流之具體情況，視其一般上是否有使
    流水改道，浸蝕護岸，而影響安全之虞，以決定其危險之有無，非必已使堤岸潰
    決，人、畜、房屋淹沒，始得謂其危險已發生，最高法院七十四年度臺上字第三
    九五八號判例可資參照。經查被告就事實欄一(1)部分採石地點係在申請許可之採
    石範圍外，距大甲溪高速公路橋下約三公里，係在橋樑五百公尺禁採範圍外，在
    枯水期對橋樑雖不立即致生公共危險，惟該等係在計劃採石標高以下違法採石，
    經其挖掘後造成坑洞，在洪汛期間（每年五月一日至十一月三十日）河床而受洪
    流沖擊容易改變水流方向致使上游土石加劇沖刷流失河床高度持續下降，橋基自
    然裸露，對橋樑安全及河道穩定會產生不良影響，嚴重將肇致災害等情。又被告
    與共同被告蔡有盛就事實欄一(2)部分向盛公司許可採區範圍位於行水區域，據高
    速公路橋下游約有四．一公里，然該公司超挖深度已達三公尺以上，枯水期雖不
    立即致生公共危險，但洪汛期間（每年五月一日至十一月三十日）因河床而受洪
    流沖刷河床高度持續下降，橋基自然裸露對橋樑安全及河道穩定定會產生不利影
    響，嚴重將肇致災害，已如前述。且台灣河川因受地形影響，均屬源近流短，平
    日雖僅有涓涓細流，但遇霪雨或颱風季節，常有洪峰挾砂石以俱下，往往原有河
    川地之全部尚不敷宣洩之用，而決隄潰流造成生命財產之損害，係周知之事實。
    又台灣降雨量多，且大多集中於夏季，常有瞬間之豪雨、暴雨產生，而使河川流
    量大增，故行水區內任何足以妨礙水流之行為皆有使行水區○○○○○道、溢堤
    或致沖毀堤岸而致生公共危險。被告於行水區內核准範圍外採取砂石，並在向盛
    公司經臺中縣政府所核准之高程開採砂石，超挖深度平均達三公尺以上，超挖面
    積達四分之三，嚴重破壞大甲溪行水區內之河流地形，如遇豪雨、暴雨、颱風或
    梅雨季節持續降雨，河水流量暴漲，河水自上游渲洩而下時因前開盜採砂石遺留
    之坑洞而有發生亂流及使流水改道之虞，且因違法盜採之結果，亦將使河床既有
    之土石發生鬆動，連帶影響護岸及橋樑基礎，致生河岸居民生命、財產之公共危
    險，核其所為，係違反水利法第七十八條第一項第三款之主管機關為保護水道，
    禁止在行水區內擅採砂石之規定，致生公共危險，應依第九十二條之一第一項後
    段之規定處罰。另按水利法第九十二條之一第一項後段為刑法第三百二十條第一
    項之特別規定，依特別法優於普通法之法規競合關係，應依水利法第九十二條之
    一第一項之規定論處（最高法院八十六年台上字第三一三五號著有判決可資參照
    ）。公訴人認此部份另構成刑法第三百二十條第一項之竊盜罪，兩罪之間，為一
    行為觸犯數罪名之想像競合犯關係，依刑法第五十五條之規定從一重處斷，容有
    誤會，附此敘明。被告甲○○與蔡有盛間就上開犯行有犯意聯絡及行為分擔，均
    為共同正犯。又被告甲○○與蔡有盛係利用不知情之劉華連、黃明輝、張文聲、
    羅東晃等人進行盜採，係屬間接正犯。又被告甲○○前後多次犯行，時間緊接，
    所犯罪名相同，顯係基於概括之犯意為之，為連續犯，應依刑法第五十六條之規
    定以一罪論，並加重其刑。又被告曾於八十四年間犯水利法案件，經臺灣臺中地
    方法院判處有期徒刑四月，於八十四年十月六日執行完畢，有臺灣臺中地方法院
    檢察署刑案資料查註紀錄表在卷可憑，其於執行完畢後五年以內再犯本件有期徒
    刑以上之罪，為累犯，應依刑法第四十七條規定遞加重其刑。又公訴人雖僅就事
    實欄一(1)，即盜採附圖所示部分犯行起訴，就事實欄一(2)，即在其所核准採區內
    超過深度盜採砂石部分並未論及，惟後者與前者二部分事實有連續犯裁判上一罪
    關係，為起訴效力所及，本院自得併予審究，亦附此敘明。
四、原審對被告甲○○予以論罪科刑，固非無見，然原判決於事實，認被告於合法採
    區內之超挖深度約為三公尺，原審判決認係五公尺，嫌有未洽。又原審判決認被
    告係由前開不知情之人為其盜採砂石，但於理由中未對被告論以間接正犯，所為
    事實之認定與理由尚有矛盾。被告上訴意旨否認犯罪，而指摘原判決不當，雖難
    認為有據，然原判決既有上開可議，已屬無可維持，應由本院將原判決撤銷另為
    改判。爰審酌被告甲○○已有違反水利法前科，復為砂石場現場主任，本應知悉
    盜採砂石破壞環境生態甚鉅，且危及公眾之生命財產，竟仍盜採砂石等犯罪情節
    ，及本件所生公共危險程度，與犯後猶砌詞卸責之態度，及另一共犯蔡有盛為向
    盛公司之負責人，被告甲○○僅係採區現場主任，犯罪情節輕重不同（蔡有盛經
    本院以八十八年度上訴字第一九九二號案判處有期徒刑一年）等一切情狀，量處
    如主文第二項所示之刑。又八十七年四月八日上午十一時三十分許現場查獲時扣
    得挖土機二台、車牌號碼HY─六九七號砂石車一輛及同年月十一日凌晨五時四十
    五分許現場之之挖土機一部，及車牌號碼HP─八二八號砂石車一輛，雖均為本件
    盜採砂石之工具，惟登記名義人均非被告所有，依法無從予以沒收，附此敘明。
據上論結，應依刑事訴訟法第三百六十九條第一項前段、第三百六十四條、第二百九
十九條第一項前段、水利法第七十八條第一項第三款、第九十二條之一第一項後段、
刑法第十一條前段、第二十八條、第五十六條、第四十七條，判決如主文。
本案經檢察官林永義到庭執行職務。
中      華      民      國　    九十一     年     八      月    十四　　日
                                臺灣高等法院臺中分院刑事第九庭
                                      審判長法　官　陳　筱　珮
                                      　　　法  官  康  應  龍
                                      　　　法  官  趙  春  碧
右正本證明與原本無異。
如不服本判決應於收受送達後十日內向本院提出上訴書狀，其未敘述上訴之理由者並
得於提起上訴後十日內向本院補提理由書（均須按他造當事人之人數附繕本）。
                                            書記官  陳　文　琴
中      華      民      國　    九十一     年     八      月    十六　　日
                                                                        Ｒ
